Minutes et répertoires du notaire Philippe LAMIRAL, 1585 - 25 septembre 1590 (étude XXXIII)
Archives nationales
- Minutes de Philippe LAMIRAL, 1585 - 25 septembre 1590; MC/ET/XXXIII/201 - MC/ET/XXXIII/207
  - Minutes. 1586, MC/ET/XXXIII/203; registre
    - Transaction entre Henry Le Boult, docteur en théologie, curé de Saint-Gery-de-Saingetain, diocèse de Noyon, demeurant au collège du Plessis à Paris, et Barthélémy Wautaire, fermier de Saingetain, pour l'appréciation de 160 septiers de blé, mesure de Péronne, partie de 24 muids que Wautaire doit pour la raison du gros du curé à percevoir à la Saint-André sur l'abbaye Notre-Dame-de-Ham et quittance de 38 écus 1/3 à valoir sur les 106 écus 2/3 ainsi fixés. 2 actes., 21 novembre 1586 - 22 novembre 1586; MC/ET/XXXIII/203
      Précisions sur les lieux: Ham (Somme)--Notre-Dame (abbaye); Saingetain (?)--Saint-Géry (église)
      accord; Ham (Somme); Plessis (collège du); Le Boult, Henri; Wautaire, Barthélemy; curé; docteur d'université; administrateur
    - Transport, moyennant 400 écus d'or, de 33 écus 1/3 de rente (constituées le 2 août 1586 par Geoffroy Camus seigneur de Pontcarré, devant Maheut et Bergeon) par Guillaume Le Normant, avocat, demeurant rue Saint-Avoie, au collège des Grassins, stipulant par Christophe Aubry, docteur en théologie, curé de Saint-André-des-Arts, principal et Olivier Le Menagier, avocat., 24 novembre 1586; MC/ET/XXXIII/203
      cession; Grassins (collège des); Saint-André-des-Arts (église); Collège des Grassins; avocat; docteur d'université; curé; directeur d'établissement d'enseignement; enseignant
    - Le collège des Cholets constitue procureur et receveur Claude Du Caurroy., 25 novembre 1586; MC/ET/XXXIII/203
      procuration; Cholets (collège des); Collège des Cholets; comptable
    - Procuration en blanc donnée par Michel Trotte, recteur de la paroisse des Iffs au diocèse de Saint-Malo, principal du collège de Bayeux, pour aliéner partie du temporel de la cure afin de payer la taxe à laquelle elle a été cotisée., 27 novembre 1586; MC/ET/XXXIII/203
      procuration; Les Iffs (Ille-et-Vilaine); Trotté, Michel; directeur d'établissement d'enseignement; enseignant
    - Procuration donnée en blanc par Gérard Fournier, docteur en théologie, pour comparaître en parlement et demander que Robert Visare, bachelier en théologie, curé de Saint-Vincent de Combes-la-Ville diocèse de Paris, soit maintenu et gardé en possession de cette cure., 3 décembre 1586; MC/ET/XXXIII/203
      procuration; Combs-la-Ville (Seine-et-Marne); Fournier, Gérard; Visare, Robert; bachelier; curé; docteur d'université
    - Procuration donnée par Frère Adrien Le Cuir, profès de l'ordre de la Trinité et de la Redemption des Mathurins, pour prendre possession en son nom de la ministrerie de Soudé (Marne), diocèse de Châlons-sur-Marne., 3 décembre 1586; MC/ET/XXXIII/203
      procuration; Soudé (Marne); Ministrerie de Soudé; religieux
    - Bail pour 9 ans de la Saint-André 1586 et moyennant 11 écus d'or soleil par le collège des Cholets à Geoffroy Beaumont le jeune, laboureur à Golainville près ' Choisy-Malserbes-en-Beauce ' des dîmes de grain et vin à Golainville [auj. Orveau-Bellesauve, Loiret] qui sont, par arpent, de 3 gerbes de blé et seigle ou de 2 gerbes d'orge ou d'avoine., 8 décembre 1586; MC/ET/XXXIII/203; fol. 528
      bail; Cholets (collège des); Orveau-Bellesauve (Loiret); Collège des Cholets; agriculteur
    - Procuration par Michel Alaire, étudiant, prieur du prieuré de Saint-André du Past (Patay?), diocèse de Chartres, à Pierre Alaire, son père, épicier apothicaire à Chartres, pour mettre en adjudication les biens dommageables de son prieuré pour pouvoir payer les 119 écus 10 sols auxquels il a été taxé., 11 décembre 1586; MC/ET/XXXIII/203
      procuration; Patay (Loiret); Chartres (Eure-et-Loir); étudiant; abbé; commerçant; pharmacien
    - Procuration par Jacques Allix, prêtre, boursier du Collège de Sées, y demeurant, à Louis Cucher, curé de Neufville et archidiacre de Corbonnays en la cathédrale de Sées (Orne) pour prendre en son nom possession de la cure d'Abloinville, diocèse de Sées., 12 décembre 1586; MC/ET/XXXIII/203
      procuration; Sées (Orne); Sées (collège de); prêtre; curé; ecclésiastique; étudiant
    - Testament de Christophe Philbert, prêtre, bachelier en théologie, demeurant au Collège de Sorbonne, ' gisant au lit, malade '., 18 décembre 1586; MC/ET/XXXIII/203
      testament; Sorbonne; Philbert, Christophe
    - Procuration par François de Donadieu, étudiant, prieur de Campagne (Campagne-sur-Aude, Aude), diocèse d'Alet-en-Languedoc (Alet-les-Bains) à Jean d'Eautpoul, seigneur de Villeneuve, son oncle, pour recevoir les deniers qui lui sont dus par la veuve et les héritiers de Gilbert de Bailly, son beau-frère, qui a été son procureur., 20 décembre 1586; MC/ET/XXXIII/203
      procuration; Campagne-sur-Aude (Aude); Alet-les-Bains (Aude); étudiant; abbé
    - Bail pour un an du 1er janvier 1587 er moyennant 16 écus 2/3 d'une chambre au collège des Dix-Huit située au-dessus de la première chambre de M. Barbain, principal, et au dessous de maître Jean Girou, par Nicole Le Fèvre, à présent procureur du collège de Reims et boursier du collège des Dix-Huit., 22 décembre 1586; MC/ET/XXXIII/203
      bail; Dix-huit (collège des); Reims (collège de); Collège des Dix-Huit; directeur d'établissement d'enseignement; enseignant; étudiant
    - Procuration par Jean Bachelier, profès de l'ordre de la Trinité et Rédemption des Captifs, étudiant, à Emard de Vinay, écuyer, seigneur de Beaulieu, pour faire desservir in divinis et louer au plus haut prix le revenu de sa ministrerie de Notre-Dame de Limons près Saint-Symphorien d'Ozon, diocèse de Vienne., 29 décembre 1586; MC/ET/XXXIII/203
      procuration; Saint-Symphorien-d'Ozon (Rhône); Vienne (Isère); Simandres (Rhône); étudiant; religieux
    - Testament de Macé Berthe, grand bedeau de la Nation de France, demeurant rue Galande, paroisse Saint-Etienne-du-Mont, étant en bonnes prospérité et santé., 30 décembre 1586; MC/ET/XXXIII/203
      testament; Galande (rue); Berthe, Macé; huissier
    - Promesse d'indemnité par Sulpice Fritart, chanoine de la cathédrale de Sens, bachelier en théologie et étudiant demeurant au collège des Grassins, à Robert et Pierre de Victry, ses cousins, marchands à la Pissotte lès le bois de Vincennes, qui se sont portés cautions de sa tutelle des enfants de Jean Bouquet, procureur au bailliage de Sens., 30 décembre 1586; MC/ET/XXXIII/203
      promesse; Sens (Yonne); Grassins (collège des); Vincennes (Val-de-Marne); chanoine; bachelier; étudiant; commerçant; procureur du roi (Ancien Régime)
    - Quittance de Guillaume Quesnay, praticien, à Etienne Fontaine, maître et principal au collège de Calvi, curé de Saint-Martin-de-Brienne-le-Chastel (diocèse de Paris), (rachat de rente), 14 janvier 1587; MC/ET/XXXIII/203
      quittance; Fontaine, Etienne; Quesnay, Guillaume; curé; juriste; directeur d'établissement d'enseignement; enseignant
  - Minutes. 1587, MC/ET/XXXIII/204; registre. Document détérioré.
    - Mise en apprentissage chez Jean Rabel, maître peintre, demeurant rue Saint-Jean-de-Latran., 13 juillet 1587; MC/ET/XXXIII/204
      contrat d'apprentissage; Saint-Jean-de-Latran (rue); Rabel, Jean (154.-1603); peintre
  - Minutes. 1588, MC/ET/XXXIII/205; registre
    - Pierre La Guette, boursier théologien du collège de Lisieux, transporte, moyennant 33 écus 1/3, à Jean Cavellier, boursier théologien et procureur du collège de Lisieux, 3 écus 1/3 de rente qui lui ont été constitués par Denis Papelore, prêtre, par contrat du 4 juillet 1582 reçu par Marin Dubois et Jacques Chappelain., 23 octobre 1582; MC/ET/XXXIII/205
      transport de droits; Lisieux (collège de); prêtre; étudiant
    - Quittance de 31 écus 2/3 19 sols 8 deniers contenus en un exécutoire de dépens des Grands Jours de Troyes-en-Champagne en date du 14 novembre 1583 donnée par le procureur de Jean Thieblement, clerc du diocèse de Troyes, chapelain de la chapelle de la Vierge-Marie fondée en l'église de Fontaine-sur-Somme, à Claude de Crebemaisnil, boursier théologien du collège des Chollets., 14 novembre 1583 - 17 octobre 1588; MC/ET/XXXIII/205
      quittance; Troyes (Aube); Fontaine-sur-Somme (Somme); Cholets (collège des); Thieblement, Jean; étudiant
    - Jacques Joye, maître des petites écoles de la paroisse Saint-Jean-en-Grêve, comme procureur de Pierre Villeton, maître ès arts, a délaissé dès le 18 novembre 1587, à Jacques Jacob, prêtre, pédagogue, les chambres et pensionnaires que ledit Villeton tenait lors de son départ et pour la durée de son absence au collège de Cambrai, à charge de payer le loyer qui est de 16 écus 2/3., 1er janvier 1588 - 1588; MC/ET/XXXIII/205
      bail; Cambrai (collège de); Jacob, Jacques; Joye, Jacques; Villeton, Pierre; prêtre; enseignant
    - Nicolas Martin, compagnon imprimeur à Paris, rue de la Harpe, met pour 4 ans du 1er janvier 1588 son fils Hugues Martin, âgé de 12 ans, en apprentissage chez Léger Enlas, maître imprimeur à Paris, rue Saint-Jacques., 2 janvier 1588; MC/ET/XXXIII/205
      contrat d'apprentissage; Harpe (rue de la); Saint-Jacques (rue); Enlas, Léger; Martin, Nicolas; Martin, Hugues; imprimeur; imprimeur
    - Procuration par Antoine Colombat, écolier de la Compagnie et Société du Nom de Jésus, à François de Rodes, marchand de la ville de Lyon pour vendre, d'une part la métairie qu'il possède au diocèse et mandement des Echelles, pays de Savoie, d'autre part la maison, terres et vignes qu'il possède à Nésin, près de Chambéry en Savoie., 2 janvier 1588; MC/ET/XXXIII/205
      procuration; Lyon (Rhône); Les Echelles (Savoie); Chambéry (Savoie); commerçant; étudiant
    - Pour être quitte de 100 écus, solde restant dû de 400 écus empruntés par lettres obligataires passés devant Jean Cothereau et Mathurin Nutrat le 10 septembre 1580, Jeanne Chopin, marchande publique à Paris, femme de Guillaume Regnyer, maître tailleur d'habits à Paris, rue de Marivault, paroisse Saint-Jacques-de-la-Boucherie, vend à Claude David, docteur en décret et avocat en Parlement, 8 pièces de tapisserie de haute lisse contenant ensemble 74 aulnes, façon de Flandres que lui a vendues Guillaume Folart, valet de chambre de la Reine-mère., 5 janvier 1588; MC/ET/XXXIII/205
      quittance; Marivaux (rue de); Chopin, Jeanne; David, Claude; Folart, Guillaume; Régnier, Guillaume; avocat au parlement (Ancien Régime); docteur d'université; commerçant; tailleur d'habits; employé de maison
    - Bail pour 3 ans de la fête des rois 1588 et moyennant 16 écus 2/3 de la cure de Saint-Germain de Châtenay (92), diocèse de Paris, par Germain Barbin, prêtre, principal du collège des Dix-Huit et curé de Châtenay, à Gilles de Josset, prêtre du diocèse de Rouen., 7 janvier 1588; MC/ET/XXXIII/205
      bail; Châtenay-Malabry (Hauts-de-Seine); Barbin, Gervais; Josset, Gilles de; curé; directeur d'établissement d'enseignement; enseignant; prêtre
    - Abraham Girardet, imprimeur, natif de Charolles (71), fils d'Augustin Girardet, mercier à Charolles, et de Guillaume de Montchenin, s'oblige à rembourser à Didier Mulot, imprimeur à Paris, les deniers qui seront déboursés jusqu'à 10 écus pour le guérir de l'enflure et maladie dont il est atteint. 11 janvier 1588., 11 janvier 1588 - 20 juin 1588; MC/ET/XXXIII/205
      A la suite: quittance réciproque du 20 juin 1588.
      obligation; quittance; Girardet, Abraham; Girardet, Augustin; Montchenin, Guillaume de; Mulot, Didier; imprimeur; commerçant
    - Georges Aubert, prêtre demeurant à Châtenay (92) s'oblige envers Gervais Barbin, principal du collège des Dix-Huit et curé dudit Châtenay, à desservir durant 3 ans de ce jour, pour moitiés avec Gilles de Josset, prêtre du diocèse de Rouen, la paroisse de Châtenay, moyennant moitié du creux de ladite église, moitié des menues dîmes et trois septiers de blé et 13 écus., 12 janvier 1588; MC/ET/XXXIII/205
      obligation; Châtenay-Malabry (Hauts-de-Seine); Aubert, Georges; Barbin, Gervais; Josset, Gilles de; curé; directeur d'établissement d'enseignement; enseignant; prêtre
    - Nicolas Le Camus, général en la Cour des Monnaies, demeurant à Paris, rue Montmartre, paroisse Saint-Eustache, cède à Emard ( ?) des Croisettes, fils de défunt Laurent des Croisettes et de Catherine Lecomte, demeurant à Paris, rue de Sorbonne, son office de général de la Cour des Monnaies moyennant 2.400 écus dont 220 écus ont été payés comptant, 12 janvier 1588 - 22 février 1588; MC/ET/XXXIII/205
      Et quittance des 2.180 écus du solde du 22 février 1588.
      acte de vente; Montmartre (rue); Sorbonne (rue de); Le Camus, Nicolas; Croisettes, Emard des; Croisettes, Laurent des; Lecomte, Catherine; général des monnaies (Ancien Régime)
    - Procuration donnée en blanc par Jean Pajot, bachelier en théologie demeurant au collège des Cholets, pour constituer jusqu'à 16 écus 2/3 de rente., 15 janvier 1588; MC/ET/XXXIII/205
      Cholets (collège des); bachelier
    - Transaction entre le collège de Lisieux et le neveu et procureur de Raoul Platel, prêtre, au sujet des chambres que Platel occupait au collège., 18 janvier 1588; MC/ET/XXXIII/205
      accord; Lisieux (collège de); Collège de Lisieux; prêtre
    - Testament de Louise Sacquyn, femme de Pierre Sarede, marchand de vins, bourgeois de Paris, y demeurant rue la rue de la Tâcherie, paroisse Saint-Merry, gisant au lit, malade, en son hôtel., 19 janvier 1588; MC/ET/XXXIII/205
      testament; Tacherie (rue de la); Sacquyn, Louise; Sarede, Pierre; commerçant
    - Testament de Jean Douyn dit Gros-Jehan, manouvrier à Paris, gisant au lit, malade, en une maison faisant l'un des coins du Pavé de la Place Maubert., 22 janvier 1588; MC/ET/XXXIII/205
      testament; Douyn dit Gros-Jehan, Jean; journalier
    - Procuration donnée en blanc par André Robelin, prêtre du diocèse d'Autun, étudiant demeurant au collège de Cambrai, pour prendre possession de sa prébende en la cathédrale Saint-Etienne-d'Auxerre., 27 janvier 1588; MC/ET/XXXIII/205
      Cambrai (collège de); Auxerre (Yonne); Autun (Saône-et-Loire); Cathédrale Saint-Etienne d'Auxerre; prêtre; étudiant
    - Jean Girardeau, maître paveur à Paris, demeurant au faubourg Saint-Marcel, au coin de la rue de Lourcine, paroisse Saint-Médard, s'oblige envers le collège des Cholets à paver deux cours de la maison que le collège a fait bâtir ainsi qu'une allée conduisant à la rue Saint-Jacques à raison de 2 écus 1/3 par toise., 5 février 1588; MC/ET/XXXIII/205
      obligation; Cholets (collège des); Saint-Marcel (faubourg); Lourcine (rue de); Saint-Jacques (rue); Collège des Cholets; paveur-dalleur
    - En suite à une sentence rendue le 26 mai 1588 par le prévôt de Paris, Nicolas Le Fèvre, avocat en Parlement, procureur du collège de Reims, verse 20 écus à Charles Gilomier, maître et principal du collège de Reims, pour le rachat et arrérages de 4 livres de rente que le collège avait sur une maison sise à Villeneuve-Saint-Georges (94). Les 20 écus doivent être employés au paiement des réparations à faire au collège, qui sont décrites au rapport fait par Jean Durantel, juré du Roi en l'office de maçonnerie et voyer de la ville et faubourg de Paris., 9 février 1588; MC/ET/XXXIII/205
      compte; Reims (collège de); Villeneuve-Saint-Georges (Val-de-Marne); Collège de Reims; avocat au parlement (Ancien Régime); enseignant; directeur d'établissement d'enseignement; enseignant
    - Jean Doujet, laboureur à Ivry-sur-Seine (94), s'oblige envers le collège de Cambrai (par André Robelin, procureur) à nettoyer toutes les boues qui sont de présent en une ruelle sise entre les collèges de Cambrai et de Tréguier à raison de 2 écus 2/3., 16 février 1588; MC/ET/XXXIII/205
      obligation; Cambrai (collège de); Tréguier (collège de); Ivry-sur-Seine (Val-de-Marne); Collège de Cambrai; agriculteur
    - Procuration donnée en blanc par Adrien Bavan, bachelier en théologie et principal des anciens du collège de Lisieux, pour recevoir des arrérages qui lui sont dûs., 17 février 1588; MC/ET/XXXIII/205
      Bavan, Adrien; bachelier; directeur d'établissement d'enseignement; enseignant
    - Bail pour 9 ans de la Saint-Martin d'hiver 1587 et moyennant 33 écus 1/3 des maisons, étables, granges, cour, jardin et terres qu'il a acquis à Poleymieux (69) par Benoît Grandis, docteur en médecine et médecin ordinaire du roi, à maître Jacquer, marchand et bourgeois de Lyon. Et procuration pour recevoir du au même du 19 février 1588., MC/ET/XXXIII/205
      bail; procuration; Grandis, Benoît; Jacquer (M.); docteur d'université; commerçant; médecin
    - Contrat de mariage entre Marin Courtois, laboureur à Sceaux (92) et Denise Delabarre, veuve de Fabien Bouttemothe, laboureur à Châtenay-Malabry (92)., 20 février 1588; MC/ET/XXXIII/205
      contrat de mariage; Sceaux (Hauts-de-Seine); Châtenay-Malabry (Hauts-de-Seine); Courtois, Marin; Delabarre, Denise; Bouttemothe, Fabien; agriculteur
    - Donation mutuelle de tous leurs biens et conquets immeubles entre Claude David, régent en la faculté de décret et avocat au Parlement, et Marie Le Roy, sa femme, demeurant à Paris, rue des Maçons, paroisse Saint-Séverin., 25 février 1588; MC/ET/XXXIII/205
      donation; David, Claude; Le Roy, Marie; avocat au parlement (Ancien Régime)
    - Donation par Jean de Bonnaire, bachelier en médecine, demeurant au Collège de Reims, à Nicolas Le Febvre, avocat au Parlement, demeurant au Collège de Reims, de tous les biens meubles et acquets, immeubles qui lui appartiennent en cette ville de Paris, et à Sery, comté de Château Percier et diocèse de Reims., 25 février 1588; MC/ET/XXXIII/205
      donation; Sery (Ardennes); Reims (collège de); bachelier; avocat au parlement (Ancien Régime)
    - Bail pour 3 ans de la Saint-Martin-d'hiver 1587 et moyennant 13 écus 1/3 de 4 arpents et demi de prés en plusieurs pierres à Châtenay (92) par Gervais Barbain, principal du collège des Dix-Huit et curé de Châtenay, à Jean Bouquenet et Hilaire Dorléans, laboureurs à Châtenay., 3 mars 1588; MC/ET/XXXIII/205
      bail; Châtenay-Malabry (Hauts-de-Seine); Barbain, Gervais; Bouquenet, Jean; Dorléans, Hilaire; curé; agriculteur; directeur d'établissement d'enseignement; enseignant
    - En paiement de 206 écus 1/3 qu'il lui doit pour la parcheminerie de ses procès et affaires et à charge d'acquitter désormais 8 écus 1/3 de rente due à Pierre Prévost, prêtre, chapelain du collège de Sorbonne, Eloi Le Maignan, docteur en théologie, prieur de Morée au diocèse de Chartres et docteur en la faculté de décret, transporte à Jean Le Liepvre, ancien chauffe-cire héréditaire en la chancellerie de France, 306 écus 2/3 qui lui sont dues à Pâques prochaines par Jacques Le Feure, fermier de son prieuré de Morée, 7 mars 1588; MC/ET/XXXIII/205
      Précisions sur les lieux: Morée (Loir-et-cher)--Prieuré
      compte; cession; Morée (Loir-et-Cher); Le Feure, Jacques; Le Liepvre, Jean; Le Maignan, Eloi; Prévost, Pierre; docteur d'université; docteur d'université; administrateur; abbé; prêtre
    - Bail pour 6 ans de Pâques 1588 et moyennant 80 écus d'or d'une maison à Paris, grande rue Saint-Jacques, à l'enseigne du Fer à Cheval, par le collège des Chollets à Mathieu Estourgeon, pédagogue., 10 mars 1588; MC/ET/XXXIII/205
      bail; Saint-Jacques (rue); Saint-Jacques (rue); Estourgeon, Mathieu; enseignant
    - Bail pour 3 ans de Noël 1587 et moyennant 166 écus 2/3 de la cure de Saint-Fiacre-aux-Ifs et son annexe de Saint-Brieuc aux-Iffs, diocèse de Saint-Malo, par Michel Trotte, recteur de cette cure, et principal du collège de Bayeux, à Jean Guérin, prêtre du diocèse de Saint-Malo, représenté par Guillaume Genoual, écolier étudiant à Paris., 15 mars 1588; MC/ET/XXXIII/205
      Précisions sur les lieux: Les Iffs (Ille-et-Vilaine)--Saint-Fiacre (église, cure); Saint-Brieuc-aux-Iffs (Ille-et-Vilaine)--Eglise (cure)
      bail; Les Iffs (Ille-et-Vilaine); Genoual, Guillaume; Guérin, Jean; Trotté, Michel; directeur d'établissement d'enseignement; enseignant; prêtre; étudiant
    - Constitution, moyennant 400 écus 1/3 de rente par Charles Le Verrier, écuyer, seigneur de Villemartin, demeurant à Paris, rue de la Calendre, paroisse Saint-Germain-le-Vieil, à Henri de Monantheuil, régent en médecine., 16 mars 1588; MC/ET/XXXIII/205
      constitution de rente; Calandre (rue de la); Le Verrier, Charles; Monantheuil, Henri de (1536?-1606)
    - Titre nouvel passé par Eloi Le Maignan, docteur en décret et prieur de Morée au diocèse de Chartres, comme détenteur d'une maison, cour, jardin, terres et vignes à Vaucery près Fismes-en-Soissonnois., 17 mars 1588; MC/ET/XXXIII/205
      titre nouvel; Vauxcéré (Aisne); Le Maignan, Eloi; docteur d'université; abbé
    - Transaction entre Marguerin de La Bigne, docteur en théologie et grand doyen de la cathédrale du Mans, demeurant au collège de Sorbonne, et Martin et Hiérosme Belyer, père et fils, demeurant à Sées (61) au sujet de la cure de Savigné-l'Evêque (72) près Le Mans dont avait été titulaire défunt Noël Belyer, prêtre., 18 mars 1588; MC/ET/XXXIII/205
      accord; Sorbonne; Savigné-l'Evêque (Sarthe); Sées (Orne); Bélier, Jérôme; Bélier, Martin; Bélier, Noël; La Bigne, Marguerin de; docteur d'université; ecclésiastique; prêtre
    - Procuration donnée par Claude Mesnager, maître és arts, à Jacques Le Breton, son oncle, sous-prieur claustral de Besnières-les-Angers, pour prendre en son nom possession de la chapelle de la Louveterie au diocèse d'Angers dont il est pourvu., 18 mars 1588; MC/ET/XXXIII/205
      procuration; Le Breton, Jacques; Mesnager, Claude
    - Jean Marchant, boulanger et laboureur à Gagny, 93 près de Chelles, s'oblige envers André Robelin, chapelain et procureur du collège de Cambrai, à soigner durant trois ans les 4 pièces de vigne que Robelin a à Gagny., 19 mars 1588; MC/ET/XXXIII/205
      obligation; Gagny (Seine-Saint-Denis); Marchant, Jean; Robelin, André; boulanger; agriculteur
    - Bail pour un an du 1er avril 1588 et moyennant 53 écus 1/3 de la cure de Saint-Saturnin-de-Gentilly, 94 par Jean Tourneroche, docteur en théologie, curé, à Jean Du Val, prêtre du diocèse de Rouen., 22 mars 1588; MC/ET/XXXIII/205
      Précisions sur les lieux: Gentilly (Val-de-Marne)--Saint-Saturnin (église)
      bail; Gentilly (Val-de-Marne); Du Val, Jean; Tourneroche, Jean; curé; docteur d'université; prêtre
    - Procuration par Rémond de Gaudin, écuyer, seigneur de la Wallade, natif de Sarlat-en-Périgord (24) étant à la suite du maréchal de Binon, à Pierre de Barneville, pédagogue demeurant au collège de Lisieux, pour recevoir des sommes qui lui sont dues., 26 mars 1588; MC/ET/XXXIII/205
      procuration; Lisieux (collège de); Sarlat-la-Canéda (Dordogne); Barneville, Pierre de; Biron, Armand de Gontaut (1524?-1592, baron de); Gaudin, Raymond de; enseignant
    - Mathieu Estourgeon, pédagogue, transfert à Mathieu Delacombe, aussi pédagogue, le bail de la maison du Fer à cheval sise à Paris, grande rue Saint-Jacques, que lui a consenti le collège des Chollets le 10 mars 1588, pour 6 ans de Pâques 1588., 4 avril 1588; MC/ET/XXXIII/205
      bail; Saint-Jacques (rue); Saint-Jacques (rue); Delacombe, Mathieu; Estourgeon, Mathieu; enseignant
    - En présence et du consentement des prieurs, docteurs et boursiers du collège des Cholets, Mathieu Estourgeont, pédagogue, transporte à Mathieu de La Combe, aissi pédagogue, le bail de la maison du Fer à Cheval sise à Paris, grande rue Saint-Jacques que lui a passé le collège des Cholets le 10 mars 1588 pour 6 ans de Pâques 1588., 4 avril 1588; MC/ET/XXXIII/205
      cession; Cholets (collège des); Saint-Jacques (rue); Collège des Cholets; étudiant; enseignant; docteur d'université